Inventaris van de archieven van het Keizerlijk Gerechtshof [1811-1813]; Hooggerechtshof der Verenigde Nederlanden, [1813-1838], (1807) 1811-1838 (1845)
Nationaal Archief, Den Haag
- NOTULEN EN BRIEVEN, A
  - West-Indische zaken, A.6
    - Kwaliteiten voor de arresten van de eerste civiele kamer inzake de Wet-Indische Koloniën en bezittingen., 1817-1838; 690; 1 pak
    - 'Staten van kosten in koloniale zaken waarvan executoriën zijn opgemaakt'., 1820-1838; 691; 1 pak
  - Buitengewoon speciaal hof, A.7
    Dit hof was samengesteld ingevolge art. 106 van het keizerlijk decreet van 18 oktober 1810 luidende:
    'Insgelijks zullen aan het Keizerlijk Hof worden verzonden de lijfstraffelijke of criminele zaken en de zaken van politie welke enig regterlijk College of eenig gerecht in beroep aanhangig zijn. Deze zaken zullen door het buitengewoon bijzonder of speciaal Hof, dat naar aanleiding der Wet van den 20sten van Grasmaand en van Ons Decreet van den 6e van Hooimaand 1810 uit het midden van het Keizerlijk Hof moet worden zamengesteld, definitivelijk worden afgedaan'.
    Gezien het 107e art. van hetzelfde decreet luidende aldus:
    'De instructie en het uitwijzen der zaken in de beide voorgaande artikelen vermeld zullen overeenkomstig de Fransche wet geschieden onverminderd de uitvoering van art. 6 van Ons Decreet van den 23sten van Hooimaand 11. betrekkelijk het inwerking brengen van het nieuw crimineel Wetboek'.
    Gezien eindelijk het 31ste art. der wet van 20 april 1810 aldus vervat:
    'De buitengewone bijzondere Hoven zullen zich ten aanzien der instructie en der uitwijzing gedragen naar de bepaling van het Wetboek van criminele instructie betreffende de gewone bijzondere Hoven. Echter zullen hunne definitive vonnissen aan cassatie onderhevig zijn. Zij zullen diensvolgens niet worden voorafgegaan door een gewijsde van bevoegdheid'.
    - Processen-verbaal van de terechtzittingen van het Buitengewoon Speciaal Hof van 28 mei 1811, 2 juli 1813, 4-25 februari 1815, 22 mei-16 oktober 1819., 1811-1819; 692; 1 pak
    - Minuut-notulen., 1812; 693A; 1 omslag
    - Net-notulen., 1812 jan. 14 - 1813 mrt. 22; 693B; 1 omslag
    - Processtukken genummerd 1 - 27., 1812 jan. 14 - aug. 17; 693C
    - Processtukken genummerd 1 - 73., 1812-1816; 693D
    - 'Appointementen en verleende verzoeken bij het Speciaal Gerechtshof, welke niet bij resolutie zijn afgedaan' van 19 februari 1812 tot 14 september 1813 en 'Pleitlijst van het speciaal gerechtshof': lijst waarop is vermeld de advocaat, de zaak en het uur van het pleidooi, van 20 juli 1812 tot 2 november 1813., 1812-1813; 693E; 1 pak
    - 'Requesten aan H.H. Commissarissen gepresenteerd'., 1812 mrt. 11 - 1813 nov. 2; 693F
    - Processtukken., 1812 apr. 6 - 1813 nov. 15; 693G
    - Processen-verbaal van terechtzittingen., 1810 nov. 20 - 1813 nov. 15; 693H; 1 deel
- ARCHIEF VAN DE EERSTE GRIFFIER, B.
  - Circulaires van de procureur-generaal ingekomen bij de eerste griffier., 1814-1838; 694-697; 4 pakken
    - 1814-1822, 694
    - 1823-1824, 695
    - 1825-1828, 696
    - 1829-1838, 697
  - Ingekomen en minuten van uitgegane brieven., 1812-1838; 698-701; 4 pakken
    - 1813-1820, 698
    - 1821-1825, 699
    - 1826-1832, 700
    - 1833-1838, 701
  - 'Register van zodanige bij de president ingekomen en door denzelve aan de kamer gecommuniceerde stukken, welke op de 'feuille d'audiënce' niet kunnen worden gebracht en onder de griffier zijn gedeponeerd., 1811 nov. 11 - 1815 apr. 24; 702; 1 deel
    Los in het deel ligt een gedeelte van een kladexemplaar.
  - Voorschriften betreffende getuigenverhoren, vergoeding van reis- en verblijfkosten, getuigengeld, afdoening der reclames ten laste der zogenaamde confiscatiekas, modellen van vonnissen enz., gedeeltelijk gedrukt., 1813-1828; 703; 1 pak
  - 'Register van overtuigingstukken'. Register betreffende de ontvangst en teruggave van overtuigingsstukken., 1811-1838; 704-706
    - 1811-1827, 704
    - 1828-1833, 705
    - 1834-1838, 706
  - Stukken betreffende de overneming van overtuigingsstukken door de ontvangers der Domeinen., 1811-1838; 707; 1 pak
  - Stukken betreffende de zaak tegen de officier bij de rechtbank te Goes mr. Elias Carel d'Engelbronner en Isaak Houtop en Willem Hirdes wegens het niet uitbetalen van gerechtskosten en valsheid in geschrifte, met inventaris genummer 1-185., 1816-1818; 708-709; 2 pakken
    Deze zaak is bij arrest van de Kamer van beschuldiging van 9 maart 1818, nr. 2472 naar het Hof van Assises te 's-Gravenhage verwezen.
    - 1816 dec. - 1817 aug., nrs. 1 - 129, 708
    - 1817 sep. - 1818 okt., nrs. 130 - 185, 709
  - 'Van valsheid betigte stukken en documenten' betreffende het kantoor en de administratie van de ontvanger van de Braak te Gouda, overgegeven door de verificateur R.A. de Salis op 29 januari 1828., 710; 3 omslagen in 1 pak
    Voorin een proces-verbaal van overname.
  - 'Proces- en andere stukken, die ter griffie zijn blijven liggen' en 'niet ingeschreven', betreffende: 1) Johannes Weiler, gedetineerd te 's-Gravenhage, 1814-1815; 2) Schipper D. Ouwehand, 1828; 3) J.F. Proetz, tweede stuurman van de 'Christina Bernardina' 1834; 4) Jacob Molenaer Danens te Schoonhoven, 1815; 5) Maria Sanders te 's-Gravenhage, 1820; 6) Benoemingen door de eerste president van rechters als gedelegeerden in zaken waarin rechters partij zijn, 1815-1832; 7) Johannes Lagendijk, vrederechter te Ridderkerk, 1834; 8) De vertegenwoordiging van de eerste griffier bij doopplechtigheden van oranjetelgen, 1828 en 1833., 1814-1834; 711; 1 pak
  - Rekening en verantwoording van de eerste griffier wegens huishoudelijk uitgaven enz., 1830-1837; 712; 1 pak
  - 'Register van remisen': register van door de griffie afgegeven vonnissen met vermelding der daarop gevallen registratierechten., 1811-1838; 713-713A; 2 delen
    - 1811-1828, 713
    - 1829-1838, 713A
  - 'Staten van kosten in civiele zaken' ingeleverd door de procureurs en ter griffie getauxeerd'., 1813-1838; 714; 1 pak
  - 'Gedeponeerde staten van kosten in civiele zaken, welke getauxeerd zijn om nader bij wijze van executie of wel bij insertie in het arrest te kunnen worden geligt'., 1836-1838; 715; 1 pak
  - 'Gedeponeerde staten van kosten in onafgedane zaken bij het Hooggerechtshof hangende geweest en na 30 September 1838 gerenvoyeerd daar en waar het behoort, ingeleverd door de procureurs bij de griffie'., 716; 1 pak
    Voorin een besluit van de Kamer van procureurs waarbij deze zaak wordt geregeld.
  - 'Registre aux actes de dépot à passer au Greffe de la xour impériale' en Hooggerechtshof., 1812 feb. 3 - 1838 juni 5; 717; 3 delen in 1 omslag
  - 'Actes divers', 'Registre aux actes divers à passer au Greffe de la cour impériale' en Hooggerechtshof., 1812 jan. 29 - 1830 mei 10; 718; 1 deel
  - Akten van inschrijving en depot en geregistreerde processen-verbaal gehouden door de eerste griffier., 1811-1838; 719; 1 pak
  - 'Registre des productions par écrit'. 'Register van productiën bij geschrifte' bevattende de namen der partijen, van hun procureur en rapporteur, gehouden ter griffie overeenkomstig art. 108 van de 'code de procédure civiele'., 1811 jan. 20 - 1838 sep. 15; 720; 1 band
  - 'Krijgsraadzaken in appel en korte inhoud van notulen'. Register houdende de korte inhoud van de behandelde militaire zaken voor de Hoge Krijgsraad en van de aldaar gehouden notulen in alfabetische volgorde naar onderwerpen., 1815-1831; 721; 1 deel
  - 'Procesboek': register van bij het Hof van Cassatie behandelde verzoeken om gratie, en van bij de provinciale hoven behandelde strafzaken., 1835-1838; 722; 1 deel
  - Staten van personen, die door de Hoven van Assises in de verschillende provincies zijn veroordeeld tot de doodstraf., 1811-1838; 723; 1 omslag
  - Klapper op de namen van personen, die veroordeeld zijn door de Hoven van Assises en het hof speciaal., 1811-1823; 724; 1 deel
  - Registers van 'Personeel' bij de rechterlijke macht., 1825-1838; 725-728; 4 delen
    - 1825-1829, 725
    - 1830-1832, 726
    - 1833-1834, 727
    - 1835-1838, 728
  - Register der procureurs binnen het ressort van het Hooggerechtshof met data van benoeming en ontslag., 1813-1838; 729; 1 deel
  - Alfabetische lijsten van advocaten en procureurs bij de rechtbanken., ongedateerd; 730; 2 delen in 1 omslag
  - Klappers op namen van notarissen en kantons, waarbij verwezen wordt naar lijsten., ongedateerd; 731-732; 2 delen
    Die lijsten zijn niet aangetroffen.
    - Notarissen, 731
    - Kantons, 732
  - Instructies, reglementen en verdere voorschriften voor deurwaarders, boden, boutefeus en zaalwachters., 1811-1824; 733; 1 pak
    Hierbij enige gedrukte desbetreffende reglementen enz. 1754-1811.
  - Akten van ontslag als procureur en deurwaarder, opgemaakt ter griffie., 1811; 734; 1 omslag
  - Originele promotiebullen van advocaten, gepromoveerd vóór 1812., ongedateerd; 735-735E
    1. Deze bullen zijn overgelegd ingevolge keizerlijk decreet van 14 december 1810. Bulletin des Lois 569. Er zijn volgens de lijst bijna vierhonderd geweest, doch het grootste gedeelte is aan belanghebbende teruggegeven.
    2. In inv.nr. 735 bevindt zich een alfabetische naamlijst met nummerverwijzingen.
    - nummers 22 - 131, 735
    - nummers 135 - 191, 735A
    - nummers 196 - 268, 735B
    - nummers 269 - 302, 735C
    - nummers 305 - 343, 735D
    - nummers 354 - 389, 735E
    - Fragment van een staat, betrekking hebbend op uitkeringen aan leden van de rechterlijke macht. ongedateerd, 735F
      Aanwinst 1934, 2e afdeling, nr. 5.
- ARCHIEF VAN DE PROCUREUR-GENERAAL, C.
  - Register van Koninklijke Besluiten en ministeriële disposities afgeschreven ten bureel van de procureur-generaal, houdende voorschriften enz. voor zijn administratie van belang., 1813-1837; 736-738; 3 delen
    - 1813-1820, 736
    - 1821-1830, 737
    - 1831-1837, 738
  - Klapper op het register van Koninklijke Besluiten en ministeriële disposities afgeschreven ten bureel van de procureur-generaal, houdende voorschriften enz. voor zijn administratie van belang., 1813-1837; 739; 1 deel
  - Adviezen uitgebracht aan de minister van Justitie op rekesten om benoeming tot rechter, notaris enz., minuten, met bijlagen., 1831-1838; 740-785; 46 pakken
    - 1831, nrs. 1 - 90, 740
    - 1831, nrs. 91 - 185, 741
    - 1831, nrs. 186 - 485, 742
    - 1832, nrs. 1 - 150, 743
    - 1832, nrs. 151 - 314, 744
    - 1832, nrs. 315 - 453, 745
    - 1832, nrs. 454 - 586, 746
    - 1833, nrs. 1 - 123, 747
    - 1833, nrs. 124 - 251, 748
    - 1833, nrs. 252 - 387, 749
    - 1833, nrs. 388 - 516, 750
    - 1833, nrs. 517 - 662 k, 751
    - 1833, nrs. 662 l - 825, 752
    - 1834, nrs. 1 - 137, 753
    - 1834, nrs. 138 - 270, 754
    - 1834, nrs. 271 - 412, 755
    - 1834, nrs. 413 - 540, 756
    - 1834, nrs. 541 - 687, 757
    - 1834, nrs. 688 - 816, 758
    - 1834, nrs. 817 - 924, 759
    - 1834, nrs. 924 b - 1039, 760
    - 1835, nrs. 1 - 174, 761
    - 1835, nrs. 175 - 310, 762
    - 1835, nrs. 311 - 448, 763
    - 1835, nrs. 449 - 599, 764
    - 1835, nrs. 600 - 754, 765
    - 1835, nrs. 755 - 859, 766
    - 1835, nrs. 860 - 994, 767
    - 1836, nrs. 1 - 138, 768
    - 1836, nrs. 139 - 292, 769
    - 1836, nrs. 293 - 450, 770
    - 1836, nrs. 451 - 600, 771
    - 1836, nrs. 601 - 764, 772
    - 1836, nrs. 765 - 924, 773
    - 1837, nrs. 1 - 124, 774
    - 1837, nrs. 125 - 225, 775
    - 1837, nrs. 226 - 360, 776
    - 1837, nrs. 361 - 519, 777
    - 1837, nrs. 520 - 646, 778
    - 1837, nrs. 647 - 787 k, 779
    - 1837, nrs. 787 l - 915, 780
    - 1838, nrs. 1 - 158, 781
    - 1838, nrs. 159 - 315, 782
    - 1838, nrs. 316 - 444 h, 783
    - 1838, nrs. 445 - 575, 784
    - 1838, nrs. 575 - 731, 785
  - Circulaires uitgegaan van de procureur-generaal aan verschillende rechterlijke autoriteiten, gedrukt., 1814-1830; 786; 1 pak
    Voorin enige afschriften van aanschrijvingen door hem ontvangen uit Parijs en van de advocaat-generaal. 1808, 1812 en 1813.
  - Circulaires verzonden aan verschillende rechtbanken, procureurs-crimineel enz., 1813-1838; 787-788; 2 pakken
    Met klapper.
    - 1813 - 1826 mrt., nrs. 1 - 250, 787
    - 1826 apr. - 1838 sep. 26, nrs. 251 - 526, 788
  - Algemene politie-verordeningen, reglementen en voorschriften uitgegaan van de procureur-generaal, minuten., 1814-1830; 789; 1 pak
    Alfabetisch geordend naar de onderwerpen.
  - Stukken betreffende de inzending van staten en rapporten van bij de provinciale gerechten behandelde correctionele en burgerlijke zaken., 1818-1838; 790-791; 2 pakken
    - 1818-1833, 790
    - 1835 - 1838 sep., 791
  - Driemaandelijkse staten van voor het Hof van Assises in Noord-Brabant behandelde zaken ingezonden door de procureur-crimineel in Noord-Brabant., 1827-1836; 792; 1 pak
  - Weekstaten van 'misdaden en wanbedrijven' welke ter kennis zijn gekomen van de officieren van Justitie bij de rechtbanken van eerste aanleg., 1820-1833; 793-795; 3 pakken
    Opgezonden aan de procureur-generaal ter executie van art. 249 van het Wetboek van Strafvordering.
    - Goes, 1820 - 1827, 793
    - 1828-1836, 794
    - Zierikzee, 1828 - 1833, 795
  - Beschikkingen van de minister van Justitie ingekomen bij de procureur-generaal op rekesten om gratie., 1835-1838; 796; 1 pak
  - Stukken betreffende overtredingen van provinciale en stedelijke reglementen., 1816-1819; 797; 1 pak
    Hierbij veelal de reglementen die zijn overtreden (gedrukt).
  - Stukken betreffende correctionele zaken, weekstaten van aangebrachte delicten, verlof aan commissarissen van politie enz., met agenda's., 1838; 798-799; 2 pakken
    Hierbij een pak stukken over het verlenen van verlof aan de commissaris van politie te Zaandam van 1822 af.
    - 1838 juni, 798
    - 1838 juli, 799
  - Correspondentie over het verdelen der fondsen van de voormalige weeskamers en het nà 1811 daarover gevoerde beheer., 1819-1835; 800; 1 pak
  - Correspondentie betreffende ontbrekende registers van de burgerlijke stand of daarin voorkomende fouten en gebreken., 1814 nov. 17 - 1835 okt. 31; 801; 1 pak
  - Correspondentie betreffende wettiging van kinderen., 1818 juli 13 - 1837 juli 6; 802; 1 pak
  - Stukken betreffende het toezicht van de procureur-generaal op de naleving der voorschriften omtrent het Nederlands muntstelsel., 1828-1838; 803; 1 omslag
  - Publicaties, notificaties enz. van de gouverneur van Zuid-Holland met begeleide brieven ingekomen bij de procureur-generaal, gedrukt., ongedateerd; 804; 1 pak
  - Nagezonden bijlagen behorende tot de staat der gerechtskosten van de tweede drie maanden van 1814 opgezonden door de gouverneur van Gelderland aan de procureur-generaal op 25 juli 1814., 1814 juli 29; 805; 1 pak
  - 'Register A': agenda's van de van de minister van Justitie ontvangen rekesten om benoeming van rechters, notarissen, inzake huwelijke enz. enz. ten fine van consideraties en advies., 1819-1838; 806-821; 16 delen
    - 1819 - 1820 met klapper, 806
    - 1824 - 1825 jan., 807
    - 1825 feb. - dec., 808
    - 1826-1827, 809
    - 1828, 810
    - 1829, 811
    - 1830, 812
    - 1831, 813
    - 1832, 814
    - 1833 jan. - nov. 20, 815
    - 1833 nov. 20 - 1834 apr. 14, 816
    - 1834 apr. 14 - dec., 817
    - 1835, 818
    - 1836, 819
    - 1837, 820
    - 1838, 821
  - Klappers op de namen, vermeld in de agenda's der correspondentie met de minister van Justitie 'Register A'., 1833-1838; 822-823; 2 delen
    - 1833-1836, 822
    - 1837-1838, 823
  - 'Register B', agenda van met andere ministers en autoriteiten gevoerde correspondentie., 1818-1838; 824; 1 deel
    Ingedeeld naar de autoriteiten.
  - 'Register C', agenda's van met verschillende rechtbanken en rechterlijke ambtenaren gevoerde correspondentie., 1827-1838; 825-826; 2 delen
    Ingedeeld naar de provincies en plaatsen.
    - 1827 feb. - 1834, 825
    - 1835-1838, 826
  - Indices op de ingekomen stukken bij de procureur-generaal betreffende criminele zaken., 1816-1845; 827-832; 6 delen
    - 1816, 827
    - 1817, 828
    - 1818, 829
    - 1819-1821, 830
    - 1822-1830, 831
    - 1831-1845, 832
  - Klappers op de indices der ingekomen stukken bij de procureur-generaal betreffende criminele zaken., 1815-1845; 833-839; 7 delen
    - 1815, 833
    - 1816, 834
    - 1817, 835
    - 1818, 836
    - 1819-1821, 837
    - 1822-1830, 838
    - 1831-1845, 839
  - Generale registers van strafzaken gehouden door de procureur-generaal als hoofd der politie ingevolge art. 602 van de 'code d'instruction criminelle'., 1813-1838; 840-861; 22 delen
    - Zuid-Holland, Overijssel en Friesland, 1813 - 1817, 840
    - Noord-Holland en Utrecht, 1814 - 1817, 841
    - Noord-Brabant en Zeeland, 1814 - 1817, 842
    - Gelderland, Groningen en Drenthe, 1814 - 1817, 843
    - Zuid-Holland, 1818 - 1823, 844
    - Zuid-Holland, 1823 - 1829, 845
    - Zuid-Holland, 1830 - 1835, 846
    - Noord-Holland en Utrecht, 1818 - 1821, 847
    - Noord-Holland en Utrecht, 1821 - 1825, 848
    - Noord-Holland en Utrecht, 1826 - 1830, 849
    - Noord-Holland en Utrecht, 1831 - 1836, 850
    - Noord-Brabant, 1818 - 1828, 851
    - Noord-Brabant, 1828 - 1831, 852
    - Zeeland, 1818 - 1836, 853
    - Zeeland, 1836 - 1838, 854
    - Gelderland, 1818 - 1825, 855
    - Gelderland, 1825 - 1838, 856
    - Overijssel, 1818 - 1838, 857
    - Friesland, 1818 - 1828, 858
    - Friesland, 1829 - 1838, 859
    - Groningen en Drenthe, 1818 - 1827, 860
    - Groningen en Drenthe, 1827 - 1838, 861
  - Criminele processen inzake diefstal en inbraak., 1807-1809; 862
  - Stukken betreffende advies aan de minister van Justitie inzake de opstelling van een K.B. over de Schuttersraden., 1828; 863